【裁判字號】    99,消債抗,50
【裁判日期】    990519
【裁判案由】    清算事件
【裁判全文】
臺灣板橋地方法院民事裁定            99年度消債抗字第50號
抗  告  人  甲○○
上列抗告人因消費者債務清理條例清算事件，對於中華民國99年
3月9日本院99年度消債清第37號裁定提起抗告，本院裁定如下：
    主    文
抗告駁回。
抗告程序費用新臺幣壹仟元由抗告人負擔。
    理    由
一、原裁定意旨以：
（一）本件抗告人原聲請更生，前經本院裁定開始更生程序，並
      命司法事務官進行更生程序，且經司法事務官定民國98年
      10月30日為債權補報期間屆滿日在案，此有98年9月28 日
      板院輔98司執消債更衷消字第719號函、98年11月12日板
      院輔98司執消債更衷消字第719號函等件在卷足憑。抗告
      人自應於上揭補報債權期間屆滿後10日內（即98年11 月
      10日前）提出更生方案於本院，嗣經先後於98年9月28日
      、98年11月12日發函通知抗告人應依限提出更生方案，各
      於98年10月5日及98年11月20日寄存送達於臺北縣政府警
      察局土城分局廣福派出所，然抗告人經2次函文通知，仍
      逾期迄未提出更生方案到院，依消費者債務清理條例第53
      條第3項之規定，即應裁定開始清算程序。
（二）又抗告人名下並無財產，有財政部臺灣省北區國稅財產歸
      屬資料清單在卷足憑。是抗告人既無資產可供清算，且清
      算亦需清算程序費用，難認進行清算程序有利於債權人及
      債務人。依消費者債務清理條例第85條第1項之規定，應
      以裁定開始清算程序，並同時裁定終止清算程序。
二、本件抗告意旨略以：
    抗告人收受上開命提出更生方案函後，有具狀陳報敘明需待
    確定債權金額表，始能提出更生方案，且其對於本院債權表
    已提起異議。原裁定未審酌其已陳報及異議之事實，即裁定
    開始清算程序及同時裁定終止清算程序，顯有違誤，爰提起
    本件抗告，求為廢棄原裁定續行更生程序等語。
三、按債務人應於補報債權期間屆滿後10日內提出更生方案於法
    院；債務人未依限提出更生方案者，法院得裁定開始清算程
    序；又法院開始清算程序之裁定，不得抗告。消費者債務清
    理條例第53條第1項、第3項、第83條第2項分別定有明文。
    又債務人之財產不敷清償清算程序之費用時，法院應裁定開
    始清算程序，並同時終止清算程序，同條例第第85條第1項
    亦定有明文。
四、經查：
（一）本件抗告人原聲請更生，前經本院裁定開始更生程序，並
      定98年10月30日為債權補報期間屆滿日；又本院先後於98
      年9月28日、98年11月12日發函通知抗告人應依限提出更
      生方案，各於98年10月5日及98年11月20日寄存送達等事
      實，均有98年度司執消債更字第719號卷證可稽。
（二）抗告人收受本院諭命提出更生方案通知後，固曾具狀陳報
      ，有抗告狀所附陳報狀及異議狀影本足憑。然抗告人所提
      出之98年10月29日陳報狀，其內容並非遵命陳報更生方案
      ，而係陳稱須經其審查無異議後債權額始能確定等語。又
      98年11月25日抗告人再提出異議狀，其內容係爭執債權人
      逾期放款之計息一事，亦非陳報更生方案。其未依消費者
      債務清理條例第53條第1項之規定，於期限內提出更生方
      案，已然妨礙更生程序之迅速進行，從而原裁定依同條例
      第53條第3項之規定裁定開始清算程序。此部分裁定，依
      同條例第83條第2項規定，不得提出抗告，玆債務人不查
      ，遽而抗告，自屬不合法，無以准許。
（三）另同時終止清算程序之裁定固可抗告（參照同條例第第85
      條第2項規定），然原裁定係審查抗告人所自認之無財產
      情事，依同條例第85條第1項之規定，裁定同時終止清算
      程序，於法並無不合，此部分抗告意旨自屬無理由，亦不
      應准許。
五、綜上，抗告意旨指摘原裁定不當，求予廢棄並續行更生程序
    ，一為不合法，一為無理由，均應予駁回，爰裁定如主文。
中    華    民    國    99    年    5     月    19    日
            民事第2庭   審判長法  官  陳麗玲
                              法  官  連士綱
                              法  官  陳財旺
上為正本係照原本作成
本裁定不得再抗告
中    華    民    國    99    年    5     月    19    日
                              書記官  林珊慧

司法院資訊處製作；財團法人民間司法改革基金會備份。
